【裁判字號】    89,訴,1226
【裁判日期】    890818
【裁判案由】    搶奪等
【裁判全文】
臺灣板橋地方法院刑事判決                        八十九年度訴字第一二二六號
    公  訴  人  臺灣板橋地方法院檢察署檢察官
    被      告  丁○○
右列被告因搶奪等案件，經檢察官提起公訴（八十九年度偵字第一一八０五號），本
院判決如左：
    主  文
丁○○意圖為自己不法之所有，攜帶凶器，搶奪他人之動產，處有期徒刑壹年肆月；
扣案鐵撬、鋸子各壹支沒收。又攜帶凶器、毀壞安全設備竊盜，處有期徒刑捌月；扣
案鐵撬壹支沒收。應執行有期徒刑貳年；扣案鐵撬、鋸子各壹支沒收。
    事  實
一、丁○○意圖為自己不法之所有，先於民國（下同）八十九年六月十八日中午十二
    時許（起訴書誤繕為十五時許），在台北縣板橋市○○街四十七號前，見乙○○
    所有之車牌號碼ＡＭＢ─四五三號重型機車（價值約新台幣（下同）五千元）停
    放該處，乃趁無人注意之際，以其所拾獲而依無主物先占規定取得所有權之已磨
    尖（起訴書誤繕為磨平）六角扳手一支，插入該機車電門予以啟動而竊取之，得
    手後，旋將前開六角扳手丟棄於路邊水溝內。復意圖為自己不法之所有，基於加
    重搶奪之犯意，以前開所竊得之機車為交通工具，於八十九年六月十九日上午七
    時許，攜帶其所有、客觀上具危險性足資為凶器使用之鐵撬及鋸子各一支，置於
    前開機車腳踏板處，騎乘該機車尋找作案對象，行經台北縣板橋市○○街內，見
    丙○○隻身行走，乃趁丙○○不及防備之際，自丙○○身後搶奪丙○○所有之黑
    色皮包一只（內有二萬四千九百元及身分證、健保卡、殘障卡各一張）得手。又
    於同日上午八時許，騎乘前開機車行經台北縣板橋市○○○路○段一八０巷內，
    見該巷四號五樓甲○○住宅之鐵窗有二根鐵條斷掉，認為有機可趁，乃另行起意
    ，意圖為自己不法之所有，基於加重竊盜之犯意，自其前開機車上拿取其所有之
    前開客觀上具危險性足資為凶器使用之鐵撬一支（同前開搶奪丙○○財物時所攜
    帶之鐵撬），以該鐵撬撬開毀壞鐵窗安全設備後，進入甲○○之住宅（侵入住宅
    部分未具甲○○告訴），竊取易利信行動電話一支、易利信行動電話電池（起訴
    書漏繕電池）三個、充電器一組（前開物品共計價值約五千元）及戒指、手錶各
    一只，得手後離去。嗣因形跡可疑，為附近鄰居發覺而報警，為警於八十九年六
    月十九日中午十二時許，在台北縣板橋市○○○路○段一八０巷六號前當場查獲
    ，於丁○○身上起獲前開丙○○所有之黑色皮包一只、身分證、健保卡、殘障卡
    各一張（現金部分則已花用殆盡）及甲○○所失竊之前開物品，並扣得丁○○所
    有供犯罪所用之鐵撬及鋸子各一支（起訴書漏繕鋸子一支）。
二、案經乙○○、丙○○、甲○○訴由台北縣警察局板橋分局報請台灣板橋地方法院
    檢察署檢察官偵查起訴。
    理  由
一、右揭事實，業據被告丁○○迭於警訊、偵查及本院審理時自白不諱，核與被害人
    乙○○、甲○○於警訊時所指訴，丙○○於警訊及偵查中之指訴情節相符，並有
    該等被害人所出具之贓物認領保管單三紙，及車輛竊盜、車牌失竊個別查詢報表
    ─查詢車輛認可資料一份在卷可稽。此外，復有犯罪工具鐵撬及鋸子各一支扣案
    足資佐證。本件事證已明，被告犯行堪予認定。
二、核被告丁○○持磨尖六角扳手竊取機車之行為，係犯刑法第三百二十一條第一項
    第三款（起訴書漏繕第一項）攜帶凶器竊盜罪；其攜帶鐵撬及鋸子搶奪丙○○財
    物所為，係犯刑法第三百二十六條第一項攜帶凶器搶奪罪；其攜帶鐵撬破壞鐵窗
    竊取甲○○物品之行為，係犯刑法第三百二十一條第一項第二款、第三款攜帶凶
    器毀壞安全設備竊盜罪。公訴人雖認被告搶奪丙○○財物部分，係犯刑法第三百
    二十五條第一項普通搶奪罪嫌云云，然被告於本院訊問時自承其係攜帶鐵撬及鋸
    子各一支置於機車腳踏板處而搶奪丙○○財物，此有本院八十九年七月二十五日
    訊問筆錄在卷可考，是其所為，應係構成加重搶奪罪，公訴人所認，容有誤會，
    惟起訴之基本社會事實既屬相同，本院自得予以變更起訴法條。而被告係為準備
    搶奪他人財物之犯罪交通工具而竊取機車，業由被告陳明於卷，是其所犯前開刑
    法第三百二十一條第一項第三款加重竊盜罪與第三百二十六條第一項加重搶奪罪
    間，有方法結果之牽連關係，應從一重之加重搶奪罪處斷。又被告攜帶凶器毀壞
    安全設備進入方瑞納住宅行竊部分，乃係另行起意，已由被告於本院陳明（見本
    院審理筆錄），而與其所犯攜帶凶器竊取機車之加重竊盜罪部分，無連續犯之裁
    判上一罪關係，故應與加重搶奪罪分論併罰。爰審酌被告前無犯罪紀錄、素行尚
    可（見卷附之台灣高等法院檢察署刑案紀錄簡覆表），及其犯罪動機、目的、手
    段、所生危害與犯後坦承等一切情狀，量處如主文所示之刑，並定其應執行刑。
    扣案鐵撬及鋸子各一支，均係被告所有供犯罪所用之物，業據被告陳明在卷，爰
    依刑法第三十八條第一項第二款規定宣告沒收。至於被告竊取機車時所用之已磨
    尖六角扳手一支，雖係被告所有供犯罪所用之物，然因被告已將之丟棄於路邊水
    溝內而滅失（見偵卷第六頁正面），爰不予諭知沒收。
據上論斷，應依刑事訴訟法第二百九十九條第一項前段、第三百條，刑法第三百二十
一條第一項第二款、第三款、第三百二十六條第一項、第五十五條、第五十一條第五
款、第三十八條第一項第二款，判決如主文。
本案經檢察官黃明絹到庭執行職務
中      華      民      國    八十九    年      八      月     十八     日
                                      臺灣板橋地方法院刑事第五庭
                                          法  官  陳  翠  琪
右正本證明與原本無異。
如不服本判決，應於判決送達後十日內，向本院提出上訴狀。
                                          書記官  曹  秋  冬
中      華      民      國    八十九    年      八      月    二十一    日
附錄本案論罪科刑法條全文
刑法第三百二十一條第一項
  犯竊盜罪而有左列情形之一者，處六月以上、五年以下有期徒刑：
      一、於夜間侵入住宅或有人居住之建築物、船鑑，或隱匿其內而犯之者。
      二、毀越門扇、牆垣或其他安全設備而犯之者。
      三、攜帶兇器而犯之者。
      四、結夥三人以上而犯之者。
      五、乘火災、水災或其他災害之際而犯之者。
      六、在車站或埠頭而犯之者。
  前項之未遂犯罰之。
第三百二十五條第一項
  意圖為自己或第三人不法之所有，而搶奪他人之動產者，處六月以上五年以下有期
  徒刑。
第三百二十六條第一項
  犯前條第一項之罪，而有第三百二十一條第一項各款情形之一者，處一年以上七年
  以下有期徒刑。


司法院資訊處製作；財團法人民間司法改革基金會備份。
